【裁判字號】    98,訴,2489
【裁判日期】    980924
【裁判案由】    毒品危害防制條例
【裁判全文】
臺灣板橋地方法院刑事判決              98年度訴字第2489號
公  訴  人  臺灣板橋地方法院檢察署檢察官
被      告  甲○○
上列被告因違反毒品危害防制條例案件，經檢察官提起公訴（98
年度毒偵字第3153號），被告於準備程序中就被訴事實為有罪之
陳述，經本院合議庭裁定改以簡式審判程序審理，判決如下：
    主  文
甲○○施用第一級毒品，處有期徒刑捌月，扣案之含有第一級毒
品海洛因成分之殘渣袋貳個均沒收銷燬之，扣案之注射針筒壹支
沒收。
    事  實
一、甲○○前於民國96年間因施用毒品案件，經本院以96年度毒
    聲字第1134號裁定送觀察、勒戒，因認有繼續施用毒品傾向
    ，由本院以96年度毒聲字第1550號裁定令入戒治處所施以強
    制戒治，於戒治期間經評定認無繼續戒治之必要，嗣於97年
    6 月17日因停止處所出所，並由臺灣板橋地方法院檢察署檢
    察官以97年度戒毒偵字第422 號為不起訴處分確定。詎其仍
    不知戒除毒癮，竟於觀察勒戒、強制戒治執行完畢釋放後5
    年內，基於施用第一級毒品海洛因之犯意，於98年4 月22日
    中午12時許，在其位於臺北縣蘆洲市○○街142 號8 樓之1
    住處，將海洛因摻水混合後置入針筒，以注射之方式施用第
    一級毒品海洛因1 次。嗣於98年4 月23日2 時10分許，為警
    在臺北縣三重市○○路與公園街口，因形跡可疑並見其為毒
    品管制人口而上前盤查予以查獲，並扣得其所有含有海洛因
    成分之殘渣袋2 個（量微無法秤量）及供施用海洛因之注射
    針筒1 支。
二、案經臺北縣政府警察局三重分局報告臺灣板橋地方法院檢察
    署檢察官偵查起訴。
    理  由
一、本案被告甲○○所犯為死刑、無期徒刑或最輕本刑為3 年以
    上有期徒刑以外之罪，其於準備程序中就被訴事實為有罪之
    陳述，經法官告知簡式審判程序之旨，並聽取公訴人之意見
    後，依刑事訴訟法第273 條之1 第1 項規定，裁定由受命法
    官獨任進行簡式審判程序，合先敘明。
二、上開事實，業據被告甲○○於本院審理時坦承不諱，且被告
    為警查獲時採尿送驗結果，呈嗎啡（即海洛因水解後之反應
    ）之陽性反應，有臺北縣政府警察局三重分局查獲毒品案件
    被移送者姓名、代碼對照表、臺灣檢驗科技股份有限公司98
    年5 月8 日UL/2009/40169 號濫用藥物檢驗報告各1 紙在卷
    可證，復有注射針筒1 支及沾附有微量白色粉末之殘渣袋2
    個扣案足憑。上述沾附有微量白色粉末之殘渣袋2 個，經送
    交通部民用航空局航空醫務中心鑑定結果，均含第一級毒品
    海洛因成分，此有交通部民用航空局航空醫務中心98年8 月
    4 日航藥鑑字第0983870 號毒品鑑定書1 紙在卷可按。上述
    鑑驗結果，係檢驗機關本於專業知識及以精密儀器或科學檢
    驗方法所得之結論，自可憑信，足見被告自白與事實相符，
    堪以採信。查被告前於96年間因施用毒品案件，經本院以96
    年度毒聲字第1134號裁定送觀察、勒戒，因認有繼續施用毒
    品傾向，由本院以96年度毒聲字第1550號裁定令入戒治處所
    施以強制戒治，於戒治期間經評定認無繼續戒治之必要，嗣
    於97年6 月17日因停止處所出所，並由臺灣板橋地方法院檢
    察署檢察官以97年度戒毒偵字第422 號為不起訴處分確定，
    此有臺灣板橋地方法院檢察署刑案資料查註紀錄表及臺灣高
    等法院被告前案紀錄表各1 份在卷可參。從而，本件事證明
    確，被告經觀察勒戒、強制戒治執行完畢釋放後，5 年內再
    犯本件施用毒品之犯行堪予認定。
三、查海洛因屬毒品危害防制條例第2 條第2 項第1 款所稱之第
    一級毒品，不得持有、施用，被告甲○○竟持以施用，核其
    所為，係犯同條例第10條第1 項之施用第一級毒品罪。其施
    用前持有海洛因之低度行為，應為施用之高度行為所吸收，
    不另論罪。爰審酌被告素行尚可，此有卷附之臺灣高等法院
    被告前案紀錄表1 份可參，且被告經觀察勒戒、強制戒治後
    ，仍未能戒除毒癮，顯見其無戒毒悔改之意，惟念其施用毒
    品乃自戕行為，及其施用毒品之次數僅1 次，犯罪後坦認犯
    行，態度尚稱良好等一切情狀，量處如主文所示之刑。扣案
    之外觀上沾附有微量白色粉末之殘渣袋2 個，其微量粉末為
    第一級毒品海洛因，已如前述，與其包裝袋因沾有海洛因成
    分，無法完全析離，應併予依毒品危害防制條例第18條第1
    項前段規定沒收銷燬之；又扣案之注射針筒1 支，係被告所
    有施用海洛因毒品之物，業據其供明在卷，爰依刑法第38條
    第1 項第2 款規定宣告沒收。
據上論斷，應依刑事訴訟法第273 條之1 第1 項、第299 條第1
項前段，毒品危害防制條例第10條第1 項、第18條第1 項前段，
刑法第11條、第38條第1 項第2 款，判決如主文。
本案經檢察官陳豐年到庭執行職務
中    華    民    國    98    年    9     月    24    日
                  刑事第十一庭  法  官  陳海寧
以上正本證明與原本無異。
如不服本判決應於收受本判決送達後10日內向本院提出上訴書狀
，其未敘述上訴理由者，並得於提起上訴後10日內向本院補提理
由書狀（均須按他造當事人之人數附繕本）「切勿逕送上級法院
」。
                                書記官  潘佳欣
中    華    民    國    98    年    9     月    24    日
附錄本案論罪科刑法條
毒品危害防制條例第10條
施用第一級毒品者，處 6 月以上 5 年以下有期徒刑。
施用第二級毒品者，處 3 年以下有期徒刑。


司法院資訊處製作；財團法人民間司法改革基金會備份。
